臺灣高等法院刑事判決　　　　　　　　96年度上易字第1352號
上　訴　人
即　被　告　甲○○
上列上訴人因毒品危害防制條例案件，不服臺灣桃園地方法院96
年度易字第295號，中華民國96年4月13日第一審判決（起訴案號
：臺灣桃園地方法院檢察署95年度毒偵字第6188號），提起上訴
，本院判決如下：
    主  文
原判決撤銷。
甲○○施用第二級毒品，累犯，處有期徒刑捌月。減為有期徒刑
肆月。如易科罰金以新台幣貳仟元折算壹日。
扣案之第二級毒品安非他命貳包（含袋合計重貳點壹捌公克）沒
收銷燬之；扣案之安非他命吸食器壹組、削尖吸管貳支，均沒收
。
    事  實
一、甲○○於民國90年間因施用毒品案件，經原審裁定送觀察、
    勒戒後，認無繼續施用毒品之傾向，經臺灣桃園地方法院檢
    察署檢察官以89年度毒偵字第5905號為不起訴處分確定。同
    年又因施用毒品案件，經原審裁定送觀察、勒戒後，認有繼
    續施用毒品之傾向，再經原審裁定令入戒治處所施以強制戒
    治，於91年5 月23日期滿執行完畢，並經臺灣桃園地方法院
    檢察署檢察官向原審提起公訴，嗣經原審以90年度桃簡字第
    752 號判處有期徒刑5 月確定，於92年1 月17日執行完畢。
    90年間再因竊盜案件，經原審判處有期徒刑3 月確定。91年
    間復又因施用毒品案件，經裁定令入戒治處所施以強制戒治
    ，於93年1 月9 日出所，並經臺灣桃園地方法院檢察署檢察
    官向原審提起公訴，經原審以92年度易字第1113號判處有期
    徒刑6 月確定。92年間又因違反毒品危害防制條例案件，經
    原審判處有期刑徒刑1 年2 月確定，上開有期徒刑3 月、6
    月、1 年2 月部分嗣經裁定應執行有期徒刑1 年9 月確定，
    於94年9 月6 日縮刑假釋期滿執行完畢。猶不知悔改，於前
    開強制戒治執行完畢釋放後5 年內，又基於施用第二級毒品
    安非他命之犯意，於95年11月22日上午7 時許，在桃園縣蘆
    竹鄉○○路某處，施用安非他命1 次，嗣於同日上午10時55
    分許，甲○○駕駛車牌號碼9890-KT 號自小客車搭載友人戴
    坤輝，行經桃園縣蘆竹鄉○○村○○路○ 段305 巷口，因形
    跡可疑，經警上前盤查，當場於該自小客車內查獲甲○○與
    戴坤輝共同持有供渠等施用之第二級毒品安非他命2 包（含
    袋合計重2.18公克）、安非他命吸食器1 組、削尖吸管2 支
    ，及與本案無關之第一級毒品海洛因1 大包及14小包（含袋
    合計重8.21公克，所涉持有第一級毒品海洛因部分未據起訴
    ）、用以秤重及分裝海洛因之電子磅秤1 台、分裝袋544 個
    、甲○○所有之行動電話1 支及現金新台幣6700元等物，而
    查悉上情。
二、案經桃園縣政府警察局大園分局報告臺灣桃園地方法院檢察
    署檢察官偵查起訴。
    理  由
一、按刑事訴訟法第273 條之1 第1 項規定除被告所犯為死刑、
    無期徒刑、最輕本刑為3 年以上有期徒刑之罪、或高等法院
    管轄第一審案件者外，於審判期日前之程序進行中，被告先
    就被訴事實為有罪之陳述時，審判長得告知被告簡式審判程
    序之旨，並聽取當事人、代理人、辯護人及輔佐人之意見後
    ，裁定進行簡式審判程序。經查，本件被告甲○○被訴毒品
    危害防制條例一案，為前開不得進行簡式審判程序以外之案
    件，且被告於本院就被訴事實為有罪之陳述，本院審告知被
    告簡式審判程序之旨，並聽取被告之意見後，爰依前開規定
    ，當庭裁定改依簡式審判程序進行審判程序審判之，合先敘
    明。
二、前揭事實，業據被告甲○○於原審、本院審理時坦認不諱，
    而被告為警查獲後於95年11月22日15時許經警採集其尿液送
    請鑑驗結果，確呈安非他命類陽性反應，亦有台灣檢驗科技
    股份有限公司濫用藥物尿液檢驗報告乙紙附卷可憑，復有桃
    園縣政府警察局大園分局扣押筆錄、扣押物品目錄表各乙紙
    、現場查獲贓證物照片12幀附卷及如事實欄所載之物扣案可
    資佐證，堪認被告前揭不利於己之自白與事實相符。再按觀
    察、勒戒或強制戒治執行完畢釋放後，5 年內再犯第10條之
    罪者，檢察官或少年法院（地方法院少年法庭）應依法追訴
    或裁定交付審理，毒品危害防制條例第23條第2 項定有明文
    。本件被告曾於90年間因施用毒品案件，經原審裁定送觀察
    、勒戒後，認無繼續施用毒品之傾向，經臺灣桃園地方法院
    檢察署檢察官以89年度毒偵字第5905號為不起訴處分確定。
    同年又因施用毒品案件，經原審裁定送觀察、勒戒後，認有
    繼續施用毒品之傾向，再經原審裁定令入戒治處所施以強制
    戒治，於91年5月23 日期滿執行完畢等情，有卷附臺灣高等
    法院被告前案紀錄表在卷可稽，足徵被告係於前次強制戒治
    執行完畢釋放後5 年內，再犯本件施用第二級毒品之罪，自
    應依法追訴。綜上所述，本件事證明確，其上開施用第二級
    毒品犯行堪以認定，應依法論科。
三、核被告甲○○所為，係犯毒品危害防制條例第10條第2 項之
    施用第二級毒品罪。其持有第二級毒品安非他命之低度行為
    ，為其施用第二級毒品安非他命之高度行為所吸收，不另論
    罪。查被告有如事實欄所載之科刑紀錄及執行情形，有卷附
    臺灣高等法院被告前案紀錄表可按，其受有期徒刑之執行完
    畢後，5 年以內故意再犯本件有期徒刑以上之罪，為累犯，
    依法加重其刑。原審予以論罪科刑雖非無見，惟查：本件犯
    罪時間在96年4月24 日以前，合於中華民國96年罪犯減刑條
    例之規定，依法應予以減刑，原審未及減刑尚有未合，是被
    告上訴雖無理由，原判決仍應予以撤銷改判。爰審酌被告前
    已因施用毒品，獲得不起訴處分之寬典，復又經法院判處罪
    刑，素行不佳，惟念其本件僅施用1 次，所犯屬自戕行為，
    犯後坦承犯行之態度等一切情狀，量處及減刑各如主文所示
    之刑。並諭知易科罰金之折算標準。
四、扣案之第二級毒品安非他命2 包連同已摻入安非他命無從完
    全剝離之空塑膠袋（含袋合計重2.18公克），為查獲之毒品
    ，應依毒品危害防制條例第18條第1 項前段規定沒收銷燬之
    。扣案之安非他命吸食器1 組、削尖吸管2 支，均係供被告
    施用第二級毒品所用之物，並屬被告甲○○所有，業據被告
    供陳在卷，應依刑法第38條第1 項第2 款規定沒收。至扣案
    之第一級毒品海洛因1 大包及14小包（含袋合計重8.21公克
    ）、用以秤重及分裝海洛因所用之電子磅秤1 台、分裝袋54
    4 個，與本案被告施用第二級毒品犯行無直接關連，且其涉
    犯持有第一級毒品海洛因犯行部分未據起訴，為免證物滅失
    ，應由檢察官另行依法處理，另扣案之行動電話1 支及現金
    新台幣6700元，亦與本案被告前揭犯行無涉，又非違禁物，
    是均不為沒收之宣告。
據上論斷，應依刑事訴訟法第369條第1項前段、第364條、第299
條第1項前段、第273條之1第1 項、毒品危害防制條例第10條第2
項、第18條第1項前段，刑法第11條、第47條第1 項、第38條第1
項第2款、第41條第1項、中華民國96年罪犯減刑條例第2條第1項
第3款、第7條第1、2項、第9條，判決如主文。
本案經檢察官張秋雲到庭執行職務。
中　　華　　民　　國　　96　　年　　8 　　月　 　2　　日
　　　　　　　　　刑事第十一庭審判長法　官  張連財
　　　　　　　　　　　　　　　　    法　官  林明俊
　　　　　　　 　 　　　　　　　　　法　官  楊照男
以上正本證明與原本無異。
不得上訴。
                                    書記官  陳秋雄
中　　華　　民　　國　　96　　年　　8 　　月　 　2　　日
附錄：本案論罪科刑法條全文
毒品危害防制條例第10條
  施用第一級毒品者，處6月以上5年以下有期徒刑。
  施用第二級毒品者，處3年以下有期徒刑。
